# 求助陈版：加盟费收入确认方法

提问人：siyangxiaocai 时间：2017-03-27 11:48:14
陈版，您好： 请教以下问题：A公司的加盟商为各区域的服务性公司，在各区域服务领域排名前列，但在跨区域业务方面开展较差，因此加盟A公司（无股权关系），形成全国性的服务公司，各区域公司的股东为A公司的小股东（不超过5%），加盟A公司后，各区域公司统一使用A公司的品牌、网站等，需一次性支付加盟费（以后期间无需支付，加盟中断亦不退还），需按年支付A公司平台使用费和其他费用，请教陈版，A公司的加盟费该如何确认？是收到时一次性确认为当期收入，还是按照其他方式摊销确认？

回答人：chenyiwei
如果这些加盟商成为A公司的股东，则这部分“加盟费”很可能需计入资本公积处理。 如果加盟商与A公司无股权关系，则其收入确认应按照《〈企业会计准则第 14 号——收入〉应用指南》中的规定处理：“属于提供设备和其他有形资产的特许权费，在交付资产或转移资产所有权时确认收入；属于提供初始及后续服务的特许权费，在提供服务时确认收入。”即，要区分后续收取的服务费是否足以涵盖后续服务的成本，如果是，则初始加盟费可在加盟生效时一次性确认收入，反之而需采用适当的基础将全部或部分加盟费予以递延，在适当的年限内摊销确认为收入。

提问人：siyangxiaocai 时间：2017-03-28 10:46:51
陈版，您好，加盟商的股东投资入股了A公司，而非加盟商本身投资入股，是否仍需要涉及资本公积的处理？

回答人：chenyiwei
A公司还是和加盟商之间无股权关系？但加盟商的股东入股A？这里支付的加盟费是谁付给谁的？有无对应的服务提供？

提问人：siyangxiaocai 时间：2017-03-28 23:29:38
A公司和加盟商之间无股权关系，加盟商的股东投资入股了A公司，加盟费由加盟商支付，主要为了使用A公司的字号、品牌、商标、企业标志等。

回答人：chenyiwei
还是要关注该交易中加盟费确定的公允性，在公允的前提下，A公司收到加盟商的加盟费，还是可以按照一般的处理方法确认收入的。

提问人：siyangxiaocai 时间：2017-03-31 12:51:22
谢谢陈老师解答；此外，还想就该种平台加盟模式请教如下问题@chenyiwei ：A公司与加盟商约定，加盟需向A公司支付保险费，即加盟商的终端客户在向加盟商索赔时，加盟商可以据此向A公司索赔，同时A公司将加盟商的服务向保险公司投保，请教陈版：由于实际服务并非A公司提供，那么A公司收取的保费（金额大于向保险公司投保的金额），及A公司向保险公司的投保费，能否确认为A公司的收入和成本？

回答人：chenyiwei
一般可作为其他业务收入、成本处理。

提问人：呼叫帮助 时间：2017-04-15 09:14:56
我审计一家加盟商与A公司无股权关系，A公司收取的加盟费实际就是取得A公司的特许经营权，对于这种情况，A公司收到的加盟费应一次性作为其他业务收入处理可以吧？

回答人：chenyiwei
参考收入准则中对特许权费的收入确认规定，注意区别目前的收费是否有对应于将在未来提供的商品或服务的情况。

提问人：jblxmu 时间：2017-12-18 07:27:41
求助陈版： 燃气公司收取安装费，金额大，安装成本很低。之后客户充值购买燃气，收取安装费时如何确认收入？

回答人：chenyiwei
一般在预计服务期限内摊销。无法确定预计服务期限的，按管网折旧年限。

提问人：呼叫帮助 时间：2018-02-05 10:10:06
本公司销售一种耐磨材料，但是公司在出售时因售价还没得到对方的确认，所以不确认收入，公司等客户单位确认售价时（一般是对方需要发票时），才确认收入，陈版公司对收入的确认是否正确？

回答人：chenyiwei
理论上可以，但这种经营模式的逻辑是什么？由此导致收入金额的不确定性如何解决？

提问人：呼叫帮助 时间：2018-02-06 11:11:03
企业签订了一份销售设备、安装及提供后续服务的合同，维保期有 3 年，但是合同金额是签订在一起的，没有区分设备多少，安装多少，维保费多少；这个要怎么确认收入比较合适呢？ chenyiwe回复 一般情况，将销售设备和安装调试作为一个整体，在安装调试完毕、获得客户签发的验收证明时，确认收入。后续的运维（超过合同约定的保质期的）作为一项单独的服务。 建议根据历史经验，合理预计日后维保成本，在此基础上加适当的毛利作为维保收入，将其予以递延到后续维保期间确认收入；其他收入在安装调试完成并通过验收时一次性确认。 陈版，我们审计时对于根据历史经验，合理预计日后维保成本，在此基础上加适当的毛利作为维保收入，我们需要企业提供哪些与预计相关的资料？

回答人：chenyiwei
主要是历史上发生维保支出情况的资料，在该产品的整个寿命周期内预计每年需发生的维保支出。另外要分析现在的产品和以往的产品是否有实质性差异，可靠性是增加还是下降等。

提问人：xuancaojisi 时间：2018-06-27 18:11:29
@chenyiwei 陈老师，就楼主的问题，请教以下延伸问题：如A公司的加盟商因从事特殊行业，需要场地、设备等满足要求的硬性条件，因此加盟商需要租赁场地、购买设备，发生了支出，但由于金额较大，加盟商自己完全承担，则压力较大，因此A公司拟提供 2年的分月补贴，分担一部分压力，那么请问，A公司的补贴如何进行账务处理，加盟商收到补贴，是否需要开具发票？

回答人：chenyiwei
A应将给予的补贴作为特许加盟收入的减项（如分期确认加盟费收入的，则该冲抵的影响也分期确认）。加盟商应开具*。